臺灣高等法院臺中分院民事裁定
111年度抗字第249號
抗  告  人  林秀琴  
相  對  人  甲斐真美
            仁平章吾
上列當事人間聲明異議事件，抗告人對於中華民國111年5月23日
臺灣臺中地方法院111年度事聲字第28號所為裁定提起抗告，本
院裁定如下：
      主  文
抗告駁回。
抗告費用由抗告人負擔。
      理  由
一、本件抗告人在原法院異議及抗告意旨略以：本件民事支付命
    令聲請狀蓋用之相對人印文，與相對人在原法院109年度家
    繼訴字第73號分割遺產事件（下稱另案）之委任狀所蓋用之
    印文明顯不同，本件並非相對人所聲請。又相對人未在臺灣
    定居，亦未入境臺灣，縱委人代行聲請，但未提出經我國駐
    外使館行驗證手續之委任文件，亦未載明代理意旨，本件聲
    請即有代理權欠缺之一般訴訟要件瑕疵。惟原法院司法事務
    官竟未駁回本件聲請，而於民國110年12月28日核發110年度
    司促字第37800號支付命令（下稱系爭支付命令），經伊提
    出異議後，原法院司法事務官於111年3月7日以110年度司促
    字第37800號裁定駁回異議（下稱原處分），伊再提出異議
    ，原裁定仍維持原處分。爰提起抗告，請求廢棄原裁定，並
    駁回相對人本件支付命令之聲請等語。
二、相對人則以：本件係其等委任另案訴訟之訴訟代理人王元勳
    律師提出聲請，且本件支付命令之聲請非強制律師代理案件
    ，無須出具經公認證之委任狀等語置辯。並聲明：抗告駁回
    。
三、按債務人對於支付命令之全部或一部，得於送達後20日之不
    變期間內，不附理由向發命令之法院提出異議。債務人於支
    付命令送達後，逾20日之不變期間，始提出異議者，法院應
    以裁定駁回之，民事訴訟法第516條第1項、第518條分別定
    有明文。
四、經查，系爭支付命令係於110年12月30日送達於抗告人，有
    送達證書在卷可稽（見原法院司促字卷第35頁）。抗告人對
    系爭支付命令提出異議之不變期間，應自系爭支付命令送達
    後起算20日，算至111年1月19日止，即告屆滿。惟抗告人遲
    至111年2月22日始對系爭支付命令提出異議，有異議狀之原
    法院收文戳章可憑（見同卷第47頁），其異議顯已逾期而不
    合法。至於抗告人以前詞爭執本件聲請非相對人所為，或未
    經合法代理云云，已為相對人否認，且非民事訴訟法第164
    條第1項所定「當事人或代理人，因天災或其他不應歸責於
    己之事由，遲誤不變期間者，於其原因消滅後十日內，得聲
    請回復原狀。」之情形，無從伸長抗告人對於系爭支付命令
    異議之不變期間（同法第163條第1項參照），即不涉及抗告
    是否逾期之認定。故抗告人之異議業已逾期，洵堪認定。
五、綜上所述，原法院司法事務官以抗告人之異議已逾期為由，
    以原處分駁回抗告人之異議，並無違誤。抗告人對原處分不
    服，聲明異議，要屬無據，原裁定駁回其異議，於法亦無不
    合。抗告意旨仍執前詞，指摘原裁定不當，求予廢棄，為無
    理由，應予駁回。
六、據上論結，本件抗告為無理由，爰裁定如主文。
中　　華　　民　　國　　111 　年　　9 　　月　　28　　日
            民事第四庭    審判長法　官  林慧貞
                                法　官  王怡菁
                                法　官  莊嘉蕙
正本係照原本作成。
不得再抗告。
                                書記官  林育萱
                          
中　　華　　民　　國　　111 　年　　9 　　月　　28　　日